臺灣士林地方法院交通事件裁定　　　 96年度交聲字第500 號
原處分機關　臺北巿交通事件裁決所
異　議　人
即受處分人　甲○○
上列異議人即受處分人因違反道路交通管理處罰條例案件，對於
臺北市交通事件裁決所民國96年5 月14日所為之處分（原處分案
號：北市裁二字第裁22-AEV607071號），聲明異議，本院裁定如
下：
    主  文
異議駁回。
    理  由
一、原處分意旨略以：本件異議人即受處分人甲○○駕駛其所有
    車牌號碼2E-9752 號自用小客貨車，於民國96年3 月18日下
    午5 時5 分許，在臺北市○○區○○路121 號前臨時停車，
    經現場交通勤務警察舉發「併排臨時停車」違規，依違反道
    路交通管理處罰條例第55條第4 款規定，處罰鍰新台幣 (
    下同)600 元 等語。
二、本件異議意旨略以：異議人即受處分人甲○○於違規當日係
    因載送伊之父母至舉發地點，伊之父親行動不便，故臨時停
    車使其下車，且為確認伊之母親能安全偕同父親至騎樓，故
    暫留現場直至伊之母親揮手表示沒問題，正欲駛離時，即遭
    員警強制欄下開罰單，惟伊並無久停之意，也未離開駕駛座
    ，亦無阻卻後方來車行駛，員警只因前方有駕駛人遭開單不
    服即連同伊一併開單，有違情理。且伊於遭開單後約5 分鐘
    ，再回到違規地點，見到復有10部以上之違規臨停車輛，卻
    未見員警在現場維持，其執行公務之準則顯有失公平、公正
    ，故不服原裁決處分而聲明異議等語。
三、按汽車駕駛人，臨時停車有下列情形之一者，處新臺幣三百
    元以上六百元以下罰鍰：四、不依順行之方向，或不緊靠道
    路右側，或單行道不緊靠路邊，或併排臨時停車。道路交通
    管理處罰條例第55條第4 款定有明文。
四、本院查：
(一)異議人於96年3 月18日下午5 時5 分許，為臺北市政府警察
    局內湖分局內湖派出所舉發其於臺北市○○區○○路121 號
    前，有併排臨時停車之違規事實，業據證人即舉發員警乙○
    ○到庭證述明確（見本院96年7 月31日筆錄第3 、4 頁），
    並有臺北市政府警察局違反道路交通管理事件通知單1 紙在
    卷可憑。而異議人臨時停車時，路旁已有其他車輛停放，異
    議人車輛之右前方為路邊停車的最後一部車，右後方是公車
    停靠站，異議人之父母下車時，確係在外側車道臨時停車乙
    節，亦據異議人到庭供承不諱（見同日訊問筆錄第1 、2 頁
    ）。而當日員警派員至舉發現場係因有民眾檢舉稱金龍路12
    4 號前有違規停車，到現場處理告發時，發現同路段137 號
    前共計5 輛車也都是在金龍路上併排停車，故一併告發，該
    路段沒有畫紅、黃線，只有公車停靠區，舉發當時異議人係
    在車上，車子沒有熄火等情，亦經證人乙○○於本院審理時
    結證屬實，並有其當庭手繪之現場圖1 紙在卷可稽。是異議
    人於案發當時確係併排臨時停車於路邊停車格與公車停靠站
    中間之位置，堪以認定，此自以構成前開禁止併排臨時停車
    規定之違反，不論其違規臨時停車之原因為何，均無從憑為
    免罰之依據。且前開規定，未以違規當時已構成阻礙交通為
    其處罰要件，是縱異議人辯稱臨時停車前後時間未超過3 分
    鐘，因此未有阻礙交通之情屬實，亦無解於該條處罰事由之
    成立。
(二)至異議人雖辯稱伊於遭員警開處罰單5 分鐘後，該違規地點
    復有10部以上之違規臨停車輛，卻未見員警舉發云云，然本
    件有關異議人是否違規之判斷，不因他車是否另有違規行為
    而有不同之認定，尚無從以此解免異議人違規之行政罰責；
    況道路交通管理之管制方法、手段，乃行政機關依其職權所
    為裁量之行政措施或處分，除有重大、明顯瑕疵或其他違法
    情形外，尚非本院所得任意指摘或變更，係主管機關行使行
    政裁量權妥適與否，而非違法與否之問題，自不得據以為免
    責之事由。
(三)綜上所述，異議人上開所辯，並無足採。原處分機關援引上
    開規定，裁處異議人罰鍰600 元，核無違誤，本件異議為無
    理由，應予駁回。
五、據上論斷，應依道路交通案件處理辦法第19條，裁定如主文
    。
中　　華　　民　　國　　96　　年　　8 　　月　　21 　 日
　　  　　　　　　交通法庭法　官　汪梅芬
以上正本證明與原本無異。
如不服本裁定應於送達後5日內向本院提出抗告狀。
                          書記官  張馨尹
中　　華　　民　　國　　96　　年　　8 　　月　　21　　日
